【裁判字號】    99,台上,3266
【裁判日期】    990527
【裁判案由】    違反毒品危害防制條例等罪
【裁判全文】
最高法院刑事判決            九十九年度台上字第三二六六號
上  訴  人  甲○○原名郭志銘.
上列上訴人因違反毒品危害防制條例等罪案件，不服台灣高等法
院中華民國九十九年三月二十四日第二審判決（九十九年度上訴
字第三一四號，起訴案號：台灣桃園地方法院檢察署九十七年度
偵緝字第九五五號），提起上訴，本院判決如下：
    主  文
上訴駁回。
    理  由
按刑事訴訟法第三百七十七條規定：上訴於第三審法院，非以判
決違背法令為理由，不得為之；是提起第三審上訴，應以原判決
違背法令為理由，係屬法定要件。如果上訴理由狀並非依據卷內
訴訟資料具體指摘原判決不適用何種法則或如何適用不當，或所
指摘原判決違法情事顯與法律規定得為第三審上訴理由之違法情
形不相適合時，均應認其上訴為違背法律上之程式，予以駁回。
本件原判決綜合全案證據資料，本於事實審法院之推理作用，認
定上訴人甲○○（原名郭志銘）有其事實欄二及附表一編號至
所載販賣第一級毒品海洛因犯行，因而維持第一審論上訴人以
如原判決附表一編號至所載販賣第一級毒品共七罪，並依刑
法第五十九條規定酌減其刑後，每罪各量處有期徒刑十五年二月
，並分別諭知相關之從刑，復定其應執行之刑為有期徒刑二十年
及應執行相關從刑之判決，而駁回上訴人在第二審之上訴。已詳
敘其所憑證據及認定之理由；對於上訴人所辯何以不足採信，亦
在理由內詳加指駁及說明，俱有卷存證據資料可資覆按。上訴人
上訴意旨略以：原判決並未調查有何其他佐證，僅憑證人張朝健
之指證，遽認伊有本件販賣海洛因犯行，自有不當。又原審並未
調查伊與張朝健聯絡交易毒品所使用之電話號碼為何，遽認張朝
健係以電話與伊聯絡交易毒品，顯屬不合。再原判決附表二所列
十三項物品（本院按僅十二項物品），係伊另犯施用毒品罪所用
之物，均與本案無關，原判決將該等物品列載於其附表二內，亦
有違誤云云。惟證據之取捨及事實之認定，均為事實審法院之職
權，倘其採證認事並未違背證據法則，自不得任意指為違法而執
為第三審上訴之適法理由。原判決係以張朝健於檢察官偵查及第
一審審理時均指證有於原判決附表一編號至所載時間及地點
，各以新台幣（下同）一千元之價格，向上訴人購買海洛因一包
等語，核與上訴人於第一審坦承有於民國九十六年九月及同年十
月間，前後共七次，每次各以一千元之價格將海洛因一包交予張
朝健等情相符，因認張朝健之指證為可信，而採為上訴人犯罪之
證據，並非單憑張朝健之指證，作為上訴人犯罪之唯一證據。上
訴意旨指摘原判決僅憑張朝健之指證，遽認其犯罪一節，要非依
據卷內資料執為指摘之適法第三審上訴理由。又張朝健於偵查中
已指證係撥打伊交付上訴人使用之易付卡門號「0000000
000」，及門號「0000000000」行動電話與上訴人
聯絡交易毒品等語（見九十六年度偵字第二五九○四號卷第七十
七頁）。而上訴人於原審亦陳稱：張朝健曾撥打門號「0000
000000」、「0000000000」行動電話與伊聯絡
；另門號「0000000000」行動電話係伊胞妹交伊使用
，張朝健很少撥打該門號行動電話等語（見一審卷第七十五頁）
。從而，原判決認定張朝健係以電話向上訴人洽購海洛因一節，
核與事實無違。雖原判決未將張朝健與上訴人聯絡交易毒品所撥
打之電話號碼詳加認定記載，略欠週詳，但此僅係犯罪過程之細
節問題，並不影響本件主要犯罪事實之認定及判決之結果。上訴
意旨執此指摘原判決不當，亦非合法之第三審上訴理由。此外，
原判決附表二所列十二項物品，係警方在上訴人居處所查扣之物
，除其中編號所示之四包物品，經法務部調查局鑑定結果確含
毒品海洛因成分（見同上偵查卷第一○三頁），而由第一審判決
依毒品危害防制條例第十八條第一項前段宣告沒收銷燬外，其餘
物品均與本件犯罪無關；原判決將該等物品列載於附表二內，僅
係表明警方所查扣之物品而已，於本件判決結果並無影響，上訴
意旨執此無關宏旨之問題指摘原判決不當，亦非適法之第三審上
訴理由。綜上所述，本件上訴意旨並非依據卷內資料具體指摘原
判決不適用何種法則或如何適用不當，徒就原判決採證認事職權
之適法行使，暨無關判決結果之枝節問題任意指摘原判決不當，
顯與法律規定得為第三審上訴理由之違法情形不相適合。揆之首
揭說明，其上訴為違背法律上之程式，應予駁回。
據上論結，應依刑事訴訟法第三百九十五條前段，判決如主文。
中    華    民    國  九十九  年    五    月  二十七  日
                      最高法院刑事第八庭
                          審判長法官  洪  文  章
                                法官  王  居  財
                                法官  郭  毓  洲
                                法官  黃  梅  月
                                法官  邱  同  印
本件正本證明與原本無異
                                      書  記  官
中    華    民    國  九十九  年    五    月  三十一  日
                                                      Ｑ

司法院資訊處製作；財團法人民間司法改革基金會備份。
